# 关于预收账款的递延所得税确认

提问人：jidus 时间：2014-03-10 12:47:06
“未来期间可抵扣的金额是指按照税法规定应计入当期应纳税所得额的金额” 应就是未来作为收入的这部分金额吧？

回答人：chenyiwei
IAS 12.8:In the case of revenue which is received in advance, the tax base of the resulting liability is its carrying amount, less any amount of the revenue that will not be taxable in future periods.

回答人：chenyiwei
预收账款的计税基础＝账面价值－未来会计上转为收入时无需征税的金额。这是负债计税基础确定的一个特例。